# 关于母公司审计与子公司审计结果一致性问题

提问人：松 111 时间：2016-04-15 13:09:12
请问母公司（上市公司）向外披露的子公司总资产、总负债等重要财务数据，之后子公司发行私募债之类的，经审计的报表财务数据需要与之前母公司披露的一样吗？允许出现重大差异吗？

回答人：chenyiwei
不是说是否允许有差异的问题，而是要求两边披露的数据各自要遵循各自适用的准则和披露规则规定。例如母公司附注中披露的重要非全资子公司财务信息是基于母公司合并报表口径，对非同一控制下合并取得子公司的账面价值需进行调整等，这样的差异就是合理的。另外可能会因为母子公司重要性水平不同，子公司的某些会计差错在母公司合并报表层面可能认为不重大（可当期调整）而子公司自身报表中就认为是重大（需追溯调整）等。不可为了追求两者披露的一致而对已发现的错报不作更正处理。

提问人：松 111 时间：2016-04-21 17:07:13
陈老师，那如果两个结果净资产相差十几倍，有些是会计政策引起的，比如投资性房地产的公允价值计量和成本计量，有些是由于审计师判断引起的，比如关于负债入账的判断，这些方面引起的差异是不是应该有个一致的标准，而不应该出现如此大的差异？

回答人：chenyiwei
会计政策在合并报表层面应一致。针对同一特定事项的会计估计（如某一笔特定应收款项的可收回金额），因为系同一管理层作出，也应一致。其他估计和判断差异在一定条件下允许存在。